Minutes et répertoires du notaire Jean DUPUYS, 24 septembre 1616 - 3 septembre 1648 (étude XXXIV)
Archives nationales
- Minutes de Jean DUPUYS, 1603 - 1649; MC/ET/XXXIV/28 - MC/ET/XXXIV/114
  - Minutes. 1637, janvier - 1637, avril, janvier 1637 - avril 1637; MC/ET/XXXIV/68
    - VERON (François) docteur en théologie pred. ordinaire du R. pour les controverses curé de Saint-Brice demeurant en l'Abb. Saint-Victor § Déclaration, 10 mars 1637; MC/ET/XXXIV/68
      déclaration; Veron, François
    - MORICET (Claude) marchand apothicaire épicier rue neuve Saint-Honoré paroisse Saint-Roch § mariage de Claude MORICET avec Marie GAULTIER fille de Jh. G., sergent à verge au Châtelet de Paris r. Gervais Laurent paroisse Ste Cx en la Cité, 12 mars 1637; MC/ET/XXXIV/68
      contrat de mariage; Moricet, Claude
    - MOUSSON (Robert) tailleur d'habits + r. des Boulangers au fg Saint-Victor § Inventaire après décès de Robert MOUSSON et Marguerite GILBERT son ep. à la requête de ses enfants, 14 mars 1637; MC/ET/XXXIV/68
      inventaire; Mousson, Robert
    - LIMEZY (Cure de) diocèse de Rouen § Procuration par François TOUSTAIN écuyer sr de Frontebosc, patron de la gde portion du bénéfice de cure de LIMEZY demeurant à Rouen pour en son nom déclarer en Cour de Rome qu'il courent à la cession du droit que prétend à lad. curé Guillaume LE BOTOIS curé de Gruchet, 14 mars 1637; MC/ET/XXXIV/68
      procuration; transport de droits; Limezy, Cure de
    - MONTHOLON (Raymond de) écuyer r. des Escoufles paroisse Saint-Gervais gent. de la gde Fauconnerie du Roi § Bail pour 5 année par Raymond de MONTHOLON de la ferme de Trianon moy. 650 £ts; Contrat d'échange, 18 mars 1637; MC/ET/XXXIV/68
      échange; bail; Montholon, Raymond de
    - LANGART (Girard) maître tailleur d'habit r. Darnétal paroisse Saint-Nicolas-des-Champs§ Don/on/ mutuelle entre Girard LANGART et Geneviève THULIN sa femme, 5 avril 1637; MC/ET/XXXIV/68
      donation; Langart, Girard
    - VIAT (François) dit LA CHAPELLE STAIGNAN marchand de vins gde rue Mouffetard fg Saint-Marcel § mariage de François VIAT fils de Antoine VIAT marchand de vins à Saint-Aignan en Berry avec Marthe THUELIN veuve de Louis RAOUL soldat au Régions Gardes r. de la Juifverie paroisse Saint-Martial, 5 avril 1637; MC/ET/XXXIV/68
      contrat de mariage; Viat, François
    - SEGUIER (Pierre) chevalier seigneur marquis d'O de pt à Saint-Cloud lez Paris § Quitt. de rachat par Pierre SEGUIER à Suzanne AUX ESPAULLES dame de Saint-Germain veuve du J. Fr. de LA GUICHE chevalier des Ordres du Roi, maréchal de Roi, comme héritier de ses père et mère, 9 avril 1637; MC/ET/XXXIV/68
      quittance; Seguier, Pierre
    - LE MARE (Marie) fille à marier demeurant sur les fosses de l'abb. Saint-Germain-des-Prés paroisse Saint-Sulpice § Testament, 14 avril 1637; MC/ET/XXXIV/68
      testament; Le Mare, Marie
    - GARGAIN (François de) maître d'hôtel de maître de La Barde; secrétaire du roi; Tr. de Fr. G/l/ des Fin. en la G/té/ de Paris demeurant au cloître N.D. § Testament, 17 avril 1637; MC/ET/XXXIV/68
      testament; Gargain, Francois de
    - FARCY (Antoine de) maître chapelier r. de la Barillerie paroisse Saint-Barthélemy § mariage de Antoine de FARCY avec Anne SOLLART veuve de Charles REGNAULT écuyer sr de Villeneufve demeurant r. du Four au fg. Saint-G. de Prés., 17 avril 1637; MC/ET/XXXIV/68
      contrat de mariage; Farcy, Antoine de
  - Minutes. 1637, mai - 1637, août, mai 1637 - août 1637; MC/ET/XXXIV/69
    - LE BLANC (René) barbier chirurgien demeurant fg Saint-Ja. paroisse Saint-J. du H/t/ Pas § mariage de René LE BLANC fils de René LE BLANC avec Charlotte DEVILLE, fille d'Eustache D. procureur au Châtelet, 3 mai 1637; MC/ET/XXXIV/69
      contrat de mariage; Le Blanc, René
    - LE VAVASSEUR (Gabrielle) fille majeur jouissant de ses droits r. de la Heaumorie paroisse Saint-J. de la B. § Mariage de Gabrielle LE VAVASSEUR avec Etienne SANTHON maçon, fils de Charles S., 5 mai 1637; MC/ET/XXXIV/69
      contrat de mariage; Le Vavasseur, Gabrielle; Santhon, Etienne
    - DELISLE (Marin) maître tondeur de draps en gde force r. et paroisse Saint-Hyppolite fg Saint-Marcel § Mariage de Marin DELISLE avec Barbe POULLARD fille majeure de Nicolas P., 16 mai 1637; MC/ET/XXXIV/69
      contrat de mariage; Delisle, Marin
    - BOULLANGER (Robert) C/on/ serrurier § mariage de. .. fils de Gamalier B. C/on/ serrurier r. de la Mortellerie avec Jacqueline CHARPENTIER majeure demeurant Pl. Royale au logis de maître Le Roux conseiller secrétairedu Roi, fille de Nicolas CH. maître serrurier à Reims, 18 mai 1637; MC/ET/XXXIV/69
      contrat de mariage; Boullanger, Robert; Charpentier, Jacqueline
    - LOUVART (Sébastien) + maître menuisier § Testament de Marguerite LA FRANCHE veuve de .., 20 mai 1637; MC/ET/XXXIV/69
      testament; Louvart, Sébastien
    - ROBINET (Jean) maître menuisier en ébène demeurant des l'enclos Saint-D. de la Chartre § Mise en apprentissage durant 4 ans chez .. de Nicolas d'HUIMY, 14 ans, fils de Liger d'H. garde des bois de maître de Serigny, 22 mai 1637; MC/ET/XXXIV/69
      contrat d'apprentissage; Robinet, Jean
    - TAVERNY (égl. N.D. de) diocèse de Paris § Procuration par Pierre MOTAYE prêtre, bachelier en droit canon, curé de égl. N.D. de TAVERNY logé sur le pont Saint-Michel, pour en son nom résigner lad. curé de égl. N.D. de TAVERNY en faveur de Fr. MOLART prêtre, 4 juin 1637; MC/ET/XXXIV/69
      procuration; Taverny, égl. N.D. de
    - ST MARTIN (fg) enseigne des 4 Fils Aymon § T.N. d'une maison au fg Saint-MARTIN, 12 juin 1637; MC/ET/XXXIV/69
      St Martin, fg
    - CHRISTOFLE (Jean) compagnon cordonnier rue de la Savaterie paroisse Saint-Martial § mariage de Jean CHRISTOFLE avec Jeanne JUSTEAU veuve de Ja. MUSNIER marchand à Arnould, demeurant au parvis Notre-Dame au logis d'Aignan LE MOYNE, Procureur en Parlement, 14 juin 1637; MC/ET/XXXIV/69
      contrat de mariage; Christofle, Jean
    - LE BLOND (Estienne) voiturier par eau demeurant le N.D. § mariage de Estienne LE BLOND avec Jeanne de LONGPRÉ fille de Jh. de L. maître boulanger en l'ile N.D., 18 juin 1637; MC/ET/XXXIV/69
      contrat de mariage; Le Blond, Estienne
    - TRICOT (Antoine) not. royal à Gournay/Aronde demeurant près Compiègne § mariage de Antoine TRICOT avec René CASTELLOT Vve de Lucien GANOURY laboureur en Picardie logée r. de la Tisseranderie, 19 juin 1637; MC/ET/XXXIV/69
      contrat de mariage; Tricot, Antoine
    - IMPRESSION d'ALMANACHS § Jeh. BRAYER imprimeur demeurant à Troyes, porteur de la lettre missive d'Ant. CHEVILLOT imprimeur du Roi à Troyes reconnaît que Barth. GOUDART astrologue et mathématicien, disciple de Jh. PETIT professeur de Sciences astrologiques et mathématiques que conformément au marché conclu le 10-12 dernier pard. m not. led. GOUDART lui a délivré la copie d'almanach qu'il était tenir de fournir aud. CHEVILLOT suivants ordinaire marché à la fin du mois de juin., 27 juin 1637; MC/ET/XXXIV/69
    - BEAUSSE (Spire) compagnon boucher demeurant place aux Veaux paroisse Saint-Jacques de la Boucherie, 28 ans § mariage de Spire BEAUSSE, fils de Spire B. boucher à Lynois avec Nicole MOIVILLE demeurant m. rue, fille de Nicolas M. tailleur d'habits à Chaumont en Bassigny, 2 juillet 1637; MC/ET/XXXIV/69
      contrat de mariage; Beausse, Spire
    - DEDIEU (Françoise) ép. de Claude Cormel conseiller aux Conseils d'Etat et Privé Pt en la chambre des Comptes Intendant des Fin. demeurant aux Marais près les Capucins § Donation par Françoise DEDIEU à Diane DEDIEU, sa nièce, en faveur de son mariage avec Pierre SABOUREUX, écuyer sr de Bonneterie, et au Regt du marquis de Breze - Transport de rentes même date, 10 juillet 1637; MC/ET/XXXIV/69
      contrat de mariage; transport de droits; donation; Dedieu, Françoise
    - ILE NOTRE DAME § Bail pour 3 ans d'une maison situés en l'ILE NOTRE DAME sur le quai regardant vers le port au foin moy. 450 £. par an, 20 juillet 1637; MC/ET/XXXIV/69
    - LEZARDE (Françoise) fille majeure au service de Gilbert Bazier b de P. en l'ile N.D. § Mariage de Françoise LEZARDE avec Antoine DELORMEcompagnon maçon r. de la Mortellerie paroisse Saint-Paul, 22 juillet 1637; MC/ET/XXXIV/69
      contrat de mariage; Lezarde, Françoise; Delorme, Antoine
    - MUIDDEBLED (Jean) maître menuisier § Obligation par. .., 22 juillet 1637; MC/ET/XXXIV/69
      obligation; Muiddebled, Jean
    - DOLU (Jean Jacques) M/is/ de Dampierre conseiller aux Conseils d'Etat et Privé § Vente de meubles au profit de Jean Jacques DOLU pour demeurer quitte d'une dette de 1700 L. qui lui était due par Antoine MORESTIN maître d'hôtel ordinaire du Roi, 22 juillet 1637; MC/ET/XXXIV/69
      acte de vente; Dolu, Jean Jacques
    - LEVY (Charles de) duc de Ventadour Pair de France gouverneur et lt gen/l/. en Limousin § Adjudication par Charles de LEVY de la terre de SUSSAC, 25 juillet 1637; MC/ET/XXXIV/69
      Levy, Charles de
    - HORLOGER (apprentissage d') § mise en apprentissage durant 7 ans par Nicole DUFLOT Veuve de Jean MAILLARD praticien à Paris, d'Isaac MAILLARD 13 ans, chez Josias JOLLY marchand maître horloger moi. 150 lts, 27 juillet 1637; MC/ET/XXXIV/69
      contrat d'apprentissage; Duflot, Nicole; Maillard, Jean; Maillard, d'Isaac; Jolly, Josias
    - HENNEQUIN (Marie) veuve de Pierre DARGILLIERE écuyer sr de Monceaux § Quitt. de rachat à Jh. DARGILLIERE écuyer, demeurant à Troyes, héritier en partie de Marie HENNEQUIN sa mère, 28 juillet 1637; MC/ET/XXXIV/69
      quittance; Hennequin, Marie
    - BRINON près Sens § Donation d'une maison située à BRINON rue de la Tour carrée, 30 juillet 1637; MC/ET/XXXIV/69
      donation
    - BACHASSON (Jehan) ancien receveur général des finances à Limoges rue Saint-Honoré § Bail durant 6 ans par Jehan BACHASSON tuteur des mineurs de Pierre de MONCHAL avocat en Parlement à Nicolas BARTHELEMY seigneur d'Eve conseiller au Parlement d'une maison appelée HÔTEL de CHAVIGNY situé au port Saint-Landry moyennant 1150 L par an, 1er août 1637; MC/ET/XXXIV/69
      bail; Bachasson, Jean
    - LE BLANCQ (Horace) peintre de la maison du Roi § Transaction relative à un procès, 1er août 1637; MC/ET/XXXIV/69
      accord; Le Blancq, Horace
    - MAUTION (Denis) chirurgien r. Troussevache paroisse Saint-J. de la B. § mariage de Denis MAUTION fils de Jh. M. notaire à Epernay en Champagnie avec Nicole PINOST fille de Regnault P. maître chirurgien à Pontoise, 4 août 1637; MC/ET/XXXIV/69
      contrat de mariage; Maution, Denis
    - HORLOGER et VALET de CHAMBRE du Roi (office d') § Accords relatifs à un prêt destiné à régler les frais d'acquisition d'un office de. .., 5 août 1637; MC/ET/XXXIV/69
    - SILLAC (Claude) compagnon menuisier r. de la Pelleterie paroisse Saint-J. de la B. § mariage de... avec Hélène BRETESCHE native de Picardie, 8 août 1637; MC/ET/XXXIV/69
      contrat de mariage; Sillac, Claude
    - DUPONT (Pierre) tapissier ordinaire du Roi en ouvrages de Turquie et Levant demeurant aux Galeries du Louvre § Bail à titre de rentes par .. tuteur d'Anne LE SAGE fille unique mineure de Ja. L. marchand orfèvre et de Denise DUPONT ép. en seconde noce de François GARNIER maître peintre bourgeois de Paris - d'une maison située à CAUDEBEC., 10 août 1637; MC/ET/XXXIV/69
      bail; Dupont, Pierre
  - Minutes. 1637, septembre - 1637, décembre, septembre 1637 - décembre 1637; MC/ET/XXXIV/70
    - NOBLET (Louis) juré en maçonnerie r. des Escouffes paroisse Saint-Gervais § Quittance par... relative aux travaux qui lui furent conferés par arrêt du Pt pour la route de la Galerie des merciers au Palais, 29 septembre 1637; MC/ET/XXXIV/70
      quittance; Noblet, Louis
    - BOUCHU (Christofle) brodeur et valet de chambre ordinaire du R. r. Gervais Laurent paroisse Sainte-Croix § Testament, 29 septembre 1637; MC/ET/XXXIV/70
      testament; Bouchu, Christofle
    - MONDIN (André) aumônier et agent de S.A.R de Savoie en Fr demeurant Cloître N.D § Sommation faite à André MONDIN relative à une lettre qui lui fut écrite de Turin par madame de MASSERATY concernant la chapelle appartenant à cette dernière André MONDIN, 7 octobre 1637; MC/ET/XXXIV/70
      Mondin, André
    - DOUYN (François) tailleur d'habits r. de la Bûcherie paroisse Saint-Séverin § mariage de François DOUYN avec Anne DAUPLET Vve d'Etienne COLET menuisier, demeurant r. du Chat qui peche même p/ss/, 13 octobre 1637; MC/ET/XXXIV/70
      contrat de mariage; Douyn, François
    - COLET (Estienne) + menuisier § Mariage de Anne DAUPLET veuve de. .. demeurant r. du Chât qui pêche avec François DOUYN tailleur d'habits r. de la Bûcherie paroisse ST. Séverin, 13 octobre 1637; MC/ET/XXXIV/70
      contrat de mariage; Colet, Estienne
    - GAUMONT (Louis) maître tailleur d'habits r. de la Vieille Draperie paroisse Ste Cx § Constitution par Louis GAUMONT à Claude LE COEUR maître vitrier en lad. rue de 50 £. de rentes moy. 900 L. pour compléter les 1000 L. qu'il est tenu de payer à Cath. GAUMONT sa fille suivant son contrat de mariage avec Rene CHEVALLIER tailleur d'habits le 6 sept. dernier, 16 octobre 1637; MC/ET/XXXIV/70
      contrat de mariage; constitution de rente; Gaumont, Louis
    - GOSNE diocèse de Rennes § Procuration par Christophe DAGUENET diacre et recteur de la paroisse de GOSNE, demeurant au manoir épiscopal de Rennes à Alain LAURENT, recteur de la paroisse de Saumières ( ?) pour en son nom résigner en Cour de Rome sa paroisse de GOSNE en faveur de Nicolas de LAULNAY sieur d'Escours, 16 octobre 1637; MC/ET/XXXIV/70
    - TREMBLAY (Jehan) Chirurgien de la Compagnie des gardes à Cheval du Cardinal de Richelieu § Mariage de Jehan TREMBLAY avec Madeleine VILAIN veuve de Jehan COULON maître brasseur de bière r. des Hauts Moulins paroisse Ste Marie Madelaine, 20 octobre 1637; MC/ET/XXXIV/70
      contrat de mariage; Tremblay, Jehan
    - MELMET (Sebastien) b de P. r. de la juiverie paroisse Sainte-M. Madeleine § Don/on/ mutuelle entre Sebastien MELMET et Catherine JOUSSELIN son ep., 22 octobre 1637; MC/ET/XXXIV/70
      donation; Melmet, Sebastien
    - ASSASSINAT § Décharge d'interets civils à l'encontre de Charles MARTIN cocher pour raison de l'ASSASSINAT prétendu commis par ce dernier de Jehan RAFFRON maître maçon, 24 octobre 1637; MC/ET/XXXIV/70
      décharge
    - RAFFRON (Jean) + maître maçon § Décharge d'intérêts civils à l'encontre de Charles MARTIN, cocher, pour raison de l'assassinat prétendu commis par le dernier de .. l'année dernière 1636, 24 octobre 1637; MC/ET/XXXIV/70
      Raffron, Jean
    - FAITS DIVERS § Déclaration par laquelle François ARTHAULT de MONTAUBAN dit LOZON laquais de Anne Ch/tte/ de SAUVIN DU CHELAT veuve d'Hector de LA TOUR de GOUVERNET seigneur de Montauban, demeurant en l'une des rues on se trouvait l'Hôtel des Ursins, atteste que le vendredi 23 de ce mois, voulant sortir pour porter un paquet à la porte le cocher de lad. dame qui se tenait à la porte, lui amené un coup de bâton sur la tête, à la suite de quoi il est maintenant ds son lit et requiert acte aux notaires, 29 octobre 1637; MC/ET/XXXIV/70
    - JOUQUET (Jehan) en devant receveur des traites forains au bureau de Laval demeurant montagne Sainte-Geneviève § Mariage de Jehan JOUQUET fils de Louis J. lt particulier des eaux et forêts de Dourdan avec Marie BOUYN, majeur fille de Pierre B. Procureur au Chatelet, 14 novembre 1637; MC/ET/XXXIV/70
      contrat de mariage; Jouquet, Jehan
    - ROBINET (Pierre) menuisier en ébène demeurant au prieuré Saint-D. de la Chartre § Quittance, 14 novembre 1637; MC/ET/XXXIV/70
      quittance; Robinet, Pierre
    - GARNIER (François) maître peintre b de P. § Quitt. de rachat par Gervais LE BLOND maître lapidaire b de P., 18 novembre 1637; MC/ET/XXXIV/70
      quittance; Garnier, François
    - HARMOND (Claude) bourgeois de Paris § Déchéance par Claude HARMOND et Suzanne de RAVENY son ép. de Thibaut H. leur fils aîné à leur succession, 23 novembre 1637; MC/ET/XXXIV/70
      Harmond, Claude
    - CAROSSE (prêt de) § Jerome GOUYON seigneur du Grandemaison capitaine d'une capitaine de gens de pied dans le Régiment du Cardinal de Richelieu cède prêt de CAROSSE le Saint-J. B. 1638 à Fred. Maurice de BEYNAC chevalier seigneur baron du Willac un prêt de CAROSSE parmi d'écarlate rouge avec un cheval âgé de 7 à 8 ans., 25 novembre 1637; MC/ET/XXXIV/70
    - MARTIN (Nicolas) maître gantier parfumeur r. de la pelleterie paroisse Saint-J. de la B. § Testament, 28 novembre 1637; MC/ET/XXXIV/70
      testament; Martin, Nicolas
    - LIMEZY (Cure de) diocèse de Rouen § Procuration pour céder un droit sur Cure de LIMEZY, 14 décembre 1637; MC/ET/XXXIV/70
      procuration; Limezy, Cure de
    - CLERMONT (curé de) en Orgonne diocèse de Verdun § Procuration par Florent BON prêtre du diocèse de Trèves, curé de CLERMONT pour résigner sadite cure de CLERMONT à la réserve de 45 ducats d'or montant à 500 FRANcs barrois de pension viagère., 15 décembre 1637; MC/ET/XXXIV/70
      procuration; Clermont-en-Argonne (Meuse); curé
    - BARBERET (Jehan) maître horloger r. de la Vieille Draperie § Cession par Cath. DELAGRANGE veuve de Ph. MESSIER marchand b de P. r. de la V. Draperie à. .. son gendre de ts les biens lui appartenant par le décès de Jh. DELAGRANGE, son frère chanoine de l'Egl. de Meaux dont elle est seule héritière Cette cession faite pour demeurer quitte de la somme de 600 l. qu'elle lui doit suivant oblig. pour employer à faire recevoir Laurent MESSIER, son fils, maître brodeur chasublier, 17 décembre 1637; MC/ET/XXXIV/70
      obligation; Barberet, Jehan
    - HEMAIN (Jacques de) b de P. demeurant au bout du Pont au Change § Testament, 22 décembre 1637; MC/ET/XXXIV/70
      testament; Hemain, Jacques de
  - Minutes. 1638, janvier - 1638, avril, janvier 1638 - avril 1638; MC/ET/XXXIV/71
    - § Déclaration par Nicolas CHARPENTIER, orfèvre de la maison du Roi, et Louise MALIS, sa femme, seuls héritier de Marguerite CHARPENTIER, leur fille, épouse de Guillaume GUYOT, morte le 10 septembre 1637, relative à sa succession., 5 janvier 1638; MC/ET/XXXIV/71
      déclaration; Charpentier, Nicolas
    - § Vente par François ETHENE, maître brasseur de bière, à Catherine DELICOURT, veuve de Jehan ETHEVE, maître brasseur à Paris, d'un mouilloir de plomb enchâsse de bois avec la fontaine servant à tremper le grain, ladite veuve de conserver en sa maison les 2 chaudiers et autres ustensiles de BRASSERIE audit ETHEVE appartenant jusqu'à ce que ce dernier ait trouvé un acquéreur; Déclaration ledit jour., 10 janvier 1638; MC/ET/XXXIV/71
      acte de vente; déclaration
    - § Mariage de Gabriel FLAVEAU, compagnon tailleur d'habits, rue Saint-Antoine, paroisse Saint-Paul, fils de Jerome FLAVEAU, marchand près Etampes, avec Marie POURCEAU, fille majeure, demeurant rue de la Vieille Drapperie, fille de Antoine POURCEAU, maître tailleur d'habits., 14 janvier 1638; MC/ET/XXXIV/71
      contrat de mariage; Flaveau, Gabriel
    - § Obligation par Grégoire GAMOT, maître horloger, rue de la Barillerie, paroisse Saint-Barthélemy., 15 janvier 1638; MC/ET/XXXIV/71
      obligation; Gamot, Grégoire
    - § Mariage de Nicolas RENOUARD, écuyer majeur de 25 ans passés, rue de la Jussienne, paroisse Saint-Eustache, fils de Michel RENOUARD, écuyer, avec Marthe COURTOT, fille majeure, rue de la Truanderie., 21 janvier 1638; MC/ET/XXXIV/71
      contrat de mariage; Renouard, Nicolas
    - § Mariage de Martin CHEFDEVILLE, maître Savetier demeurant île Notre-Dame, avec Avoye THIBAULT, veuve de Henry LEVESQUE, maître brodeur, demeurant rue des Hermittes, paroisse Saint-Pierre aux Bœufs., 23 janvier 1638; MC/ET/XXXIV/71
      contrat de mariage; Chefdeville, Martin
    - § Procuration par R.P. en Dieu André de SANZEA, évêque de Bethléem, curé de la cure de Saint-Maurice d'ARVES, diocese d'Autun, pour resigner sadite cure., 24 janvier 1638; MC/ET/XXXIV/71
    - § Bail durant 3 ans par Nicolas CHARPENTIER, orfèvre ordinaire de la maison du Roi, maître orfèvre bourgeois de Paris, rue de la Vieille Drapperie, paroisse Saint-P. des Arcis, à Charles DUFRESNE, secrétaire du duc de Retz, demeurant rue Montorgueil, paroisse Saint-Eustache, d'une maison rue Sainte-MARIE L'EGYPTIENNE, moyennant 850 L. par an., 28 janvier 1638; MC/ET/XXXIV/71
      bail; S/te/ Marie l'egyptienne, rue
    - § Quittance de Julien PATUAU, banquier expéditionnaire en Cour de Rome, rue Saint-André des Arts., 30 janvier 1638; MC/ET/XXXIV/71
      quittance; Patuau, Julien
    - § Décharge d'intérêts civils par Cl. LARMOT, sieur de la Garde, homme d'arme du duc d'Orléans, à Joannes DU BUISSON, secrétaire de la chambre du Roi, intendant des maison et finances du comte de Rancan, lieutenant général en Allemagne, pour raison d'un coup de pistolet donné par un des cousins dudit seigneur., 30 janvier 1638; MC/ET/XXXIV/71
    - § Attestation relative aux droits de lots et vente des acquisitions en la province de SAINTONGE., 6 février 1638; MC/ET/XXXIV/71
    - § Accords relatifs à la succession d'Antoinette SAULNIER, fille de Jehan SAULNIER, interprète du prince de Condé et son secrétaire, épouse de Julien BOURSETTE, marchand bourgeois de Paris., 12 février 1638; MC/ET/XXXIV/71
      accord; Saulnier, Jehan
    - § Devis et marché de maçonnerie pour la maison de Jean GODART, marchand gantier parfumeur ordinaire du Roi, située à POPINCOURT., 14 février 1638; MC/ET/XXXIV/71
      devis; marché
    - § Mariage de Claude CHEURY, cocher de l'abbé de Ribemont, gentilhomme de M. de Retz, fils de Charles CHEURY, garde des bois du duc de Guise, avec Barbe LEFEBURE, majeure, fille de Jh. LEFEBURE, laboureur à Acquivilliers près Clermont en Picardie., 24 février 1638; MC/ET/XXXIV/71
      contrat de mariage; Cheury, Claude
    - § Subrogation en la FERME sur les cartes tarots dans les élections dépendant des généralités de Paris, Amiens, Soissons., 6 mars 1638; MC/ET/XXXIV/71
    - § Mariage de Jacques FORCET, procureur en Parlement, rue de la Vieille Drapperie, paroisse Saint-Pierre-des-Arcis, fils de Jacques FORCET, archer vétéran des gardes du Roi, avec Catherine DARBONNE, fille de Claude DARBONNE, bourgeois de Paris, demeurant même rue., 7 mars 1638; MC/ET/XXXIV/71
      contrat de mariage; Forcet, Jacques
    - § Mariage de Jehan MALISSET, maître savetier rue de la Calende, paroisse Saint-Barthélemy, avec Jehanne DELAMOY, majeure, fille de Denis DELAMOY, demeurant rue de la Chanvrerie au logis de maître de la Cour, bourgeois et ancien échevin de Paris., 15 mars 1638; MC/ET/XXXIV/71
      contrat de mariage; Malisset, Jehan
    - § Constitution par Louis GAUMONT, maître tailleur d'habits, rue de la Vieille Drapperie, paroisse Sainte-Croix, et Louis GAUMONT, son fils, marchand à Turin en Piemont, à Claude LE CŒUR, maître vitrier, de 33 £. 6 s. 8 d. de rentes, moyennant 600 £. destinés à l'achat de marchandises pour élever une boutique audit GAUMONT fils en ladite ville de Turin., 23 mars 1638; MC/ET/XXXIV/71
      constitution de rente; Le Coeur, Claude
    - § Testament de Jehan BOURSIER, huissier aux requêtes du Palais, rue Gervais Laurent, près l'église Sainte Croix., 28 mars 1638; MC/ET/XXXIV/71
      testament; Boursier, Jean
    - § Déclaration par Noël BERNARD, maître peintre, demeurant faubourg Saint-Germain-des-Prés, paroisse Saint-Sulpice, rue de Bussy, et Madeleine SEVIN à leurs enfants, portant qu'en cas de leur décès il soit donné 2 000 £. à Olympe BERNARD, leur fille, pour l'égaler à Marie BERNARD, sa sœur, épouse de Samuel THOMASSET, maître apothicaire., 1er avril 1638; MC/ET/XXXIV/71
      déclaration; Bernard, Noël
    - § Donation mutuelle entre Jean CONNIL, sieur de Lisle, demeurant en l'île Notre-Dame, paroisse Saint-Louis, et Elisabeth de MONCEAU, son épouse., 6 avril 1638; MC/ET/XXXIV/71
      donation; Connil, Jean